臺灣桃園地方法院刑事判決　　　　　　　　　　　　　　九十年度重訴字第一一號
　　公　訴　人　臺灣桃園地方法院檢察署檢察官
　　被　　　告　乙○○
　　指定辯護人　本院公設辯護人丙○○
　　被　　　告　甲○○
　　選任辯護人　何啟熏律師
右列被告等因違反毒品危害防制條例案件，經檢察官提起公訴（九十年度偵字第九五
一號），本院判決如左：
    主  文
乙○○、甲○○共同運輸第一級毒品，乙○○，累犯，處有期徒刑拾參年，褫奪公權
拾年；甲○○處無期徒刑，褫奪公權終身；扣案毒品海洛因陸小包（合併送驗驗餘淨
重陸佰肆拾肆點柒玖公克）沒收銷燬之；扣案球鞋壹雙、束帶貳個、門號00000
00000號行動電話手機壹具、機票票根壹張均沒收。
    事  實
一、甲○○與綽號「阿明」之丁○○（另案審理）明知海洛因為中央主管機關公告管
    制之第一級毒品，且經我國行政院公告為甲類第四級之管制進出口物品，非經許
    可，不得持有、運輸或販賣，因貪圖厚利，乃基於共同私運管制物品第一級毒品
    海洛因之犯意聯絡，欲由泰國運輸來台牟利，惟因其二人多年來因事業投資關係
    經常往來泰國、臺灣兩地，深諳海關查驗人員將經常來去泰國者，列為毒品運送
    查緝之重點，由二人親自運送，闖關不易，適甲○○先前於台北市北投地區泡溫
    泉時，結識之友人乙○○（前曾於民國八十五年間因妨害公務案件，經台灣台南
    地方法院判處有期徒刑四月確定，於八十六年一月二十八日執行完畢）失業賦閑
    在家，經濟情況窘困，且前此僅有一次赴泰國之紀錄。遂由甲○○於八十九年十
    二月二十三日，以招待乙○○至泰國旅遊，另再給付新台幣（下同）十萬元為報
    酬，要求乙○○為其攜帶毒品海洛因返臺，以規避風險。乙○○亦因需款孔急，
    決定挺而走險，允其所請，並與甲○○基於私運管制物品第一級毒品海洛因之犯
    意聯絡，先由甲○○透過「台佳旅行社」為乙○○購買機票，並囑咐乙○○同月
    二十五日自行前往取票，二人進而在同年十二月二十八日搭機前往泰國，且為避
    人耳目，刻意錯開半小時，分別搭乘ＫＬ－八八七號、ＳＲ－一六七號班機各別
    出發，再於曼谷機場會合。抵達曼谷翌日（十二月二十九日），甲○○乃邀集同
    具犯意聯絡之丁○○（由本院另行審理），與乙○○三人，在莊、陳二人住宿位
    於泰國曼谷之不詳名稱飯店房內，由丁○○、甲○○一同將海洛因交與乙○○，
    依先前之計劃，囑由乙○○於九十年一月二日單獨搭機攜帶海洛因返台，丁○○
    、甲○○則分別提前於八十九年十二月三十日、九十年一月一日回台接應，甲○○並當場以果汁機將海洛因磚打碎，裝入塑膠袋，另以預先準備其所有之束帶、
    球鞋等物，示範予乙○○觀看如何綁縛毒品，另要求乙○○於入境後，以行動電
    話與其連繫取貨。議定，丁○○、甲○○乃依計劃，分於八十九年十二月三十日
    ；九十年一月一日，搭乘ＴＧ－六五二、荷蘭航空ＫＬ－八七七號班機先行返台
    ；另方面乙○○則將取自於莊、蔡二人之海洛因，依甲○○先前指示方法，自行
    分裝為六小包後，分別以束帶綁縛在左右大腿及藏置於球鞋鞋底，於九十年一月
    二日搭乘荷蘭航空ＫＬ－八七七號班機回台，而非法運輸上開第一級毒品海洛因
    入境中正機場，同日晚間六時二十五分許，乙○○在通關時為海關人員查獲，當
    場並扣得上開毒品海洛因六小包（合併送驗，驗前含包裝重六百四十九公克，驗
    後淨重六百四十四點七九公克）、甲○○所有束帶二個、球鞋一雙、乙○○所有
    供聯絡接應之0000000000號行動電話一具、機票票根一張；甲○○事
    後得知乙○○失風被捕，於九十年一月四日南下高雄尋找丁○○，由丁○○為其
    代購華航機票一張，預備自小港機場潛逃泰國。惟因乙○○被捕時，隨即向警供
    出委託運輸毒品者為甲○○；甲○○因此於九十年一月五日，欲由高雄小港機場
    搭機赴泰國時，為警當場查獲；丁○○則在檢察官傳喚後自行到案。
二、案經內政部警政署航空警察局移送台灣桃園地方法院檢察署檢察官偵查起訴。
    理  由
一、訊據被告乙○○對於右揭時、地受同案被告甲○○及丁○○之託以十萬元之代價
    由泰國運送如事實欄所載之海洛因入境中正機場之事實直承不諱，惟辯稱：係於
    泰國旅遊期間，遭甲○○、丁○○於泰國餐廳內持槍脅迫，不得已始受其二人之
    囑由泰國攜帶事實欄所載之毒品海洛因返台云云；被告甲○○則矢口否認參與共
    同運輸毒品，辯稱：伊僅係代乙○○訂購機票，於泰國期間，雖曾介紹乙○○與
    丁○○認識，惟除此之外各走各的路，其二人如何商議運輸毒品伊不知情云云。
    經查：
    （一）、被告乙○○於九十年一月二日晚間六時二十五分許，由泰國搭機入境中
            正機場時，為海關人員於其左、右大腿及鞋底所查扣之白色粉末六包，
            經送鑑定結果確含第一級毒品海洛因成分，驗餘合計淨重六四四‧七九
            公克、純度百分之九三‧一四、純質淨重六０二、三０公克，有法務部
            調查局編號000000000號鑑定通知書附卷可稽。而上述毒品海
            洛因係甲○○出資購買機票招待乙○○至泰國旅遊，許以十萬元之報酬
            ，要求運輸來台，並於泰國與丁○○共同交付海洛因與乙○○之事實，
            亦據被告乙○○在警訊中自承：「‧‧（你此次走私海洛因毒品六四九
            公克有無共犯？）‧‧有一綽號阿家之男子叫我帶的，代價為新臺幣十
            萬元。‧‧。此人甲○○就是以新臺幣十萬元叫我攜帶毒品走私入境之
            人。‧‧他於八十九年十二月二十三日晚間打我的手機告訴我，要免費
            招待我去泰國旅遊，有東西要我帶回台灣，什麼東西到泰國才告訴我，
            當晚即到我家向我拿護照說要買機票，於二十五日叫我去台佳旅行社將
            護照及機票取回，於二十八日搭乘荷航八七八次班機出境泰國，而「阿
            家」跟我說他排不上這班班機機位，要搭下一班飛機，約晚半個小時，
            我於二十八日晚間二十時三十分到達曼谷等他，他再帶我到不知名的飯
            店住宿、旅遊，至八十九年十二月三十日（應為二十九日之誤，詳如後
            述）晚上在飯店告訴我說，要我幫他帶毒品回台灣，給我新台幣十萬元
            做為代價，‧‧‧在場還有他另一個朋友（指丁○○）‧‧。」（偵查
            卷第六頁，九十年一月三日警訊筆錄）；於偵查中除為相同之供述（偵
            查卷第五十五頁、五十六頁）另稱：「‧‧我看到他（指甲○○）拿海
            洛因以果汁機打碎，他和阿民（應係明之誤）說已經看到海洛因‧‧由
            莊拿新的鞋子給我，由莊將打碎海洛因放入塑膠袋，再放入鞋子，要我
            試穿，因太大，故拿一部分起來，以鬆緊帶綁住我大腿上，然後莊先回
            來，要我一定要將毒品帶回臺灣‧‧。」等語（偵查卷第一七七頁）。
            於本院調查期日時供稱：「‧‧前一兩天是在房間休息，第三天就帶我
            去他房間認識他朋友阿明並請我幫忙帶海洛因，是阿明跟我說要十萬元
            請我帶海洛因‧‧」（本院九十年五月十六日訊問筆錄）；「（毒品當
            天給你有誰在場？）甲○○及阿明」（本院九十年十二月二十一日訊問
            筆錄）；「‧‧（究竟毒品是甲○○還是丁○○綁在你身上？）是莊兩
            家交給我的，當時丁○○也在場。海洛因是他們兩個同時拿出來的。‧
            ‧」等語綦詳（本院九十一年二月二十五日審判筆錄）。而被告乙○○
            前往泰國之機票確係甲○○所出資訂購之事實，復據證人戊○○於偵審
            中證述屬實（偵查卷五十四頁、本院九十年六月六日訊問筆錄）。另被
            告乙○○挾帶海洛因闖關失敗被捕後，被告甲○○專程由台北南下高雄
            尋找丁○○出面解決，並由丁○○代購機票囑其由高雄出國之情，亦據
            甲○○於警訊時供稱：「‧‧我今五日預定坐中華航空公司ＣＩ六九七
            班機從高雄十二時五十分飛往泰國曼谷。‧‧因為乙○○在本月二日從
            泰國走私毒品到台灣被抓了，所以我才於昨四日，自台北統聯總站搭乘
            統聯客運南下高雄找阿明（本名丁○○）說這件事與我無關，你要出面
            解決，然後他就幫我買了中華航空的機票叫我今五日先去泰國，後面的
            事我（應係他之誤）處理‧‧‧。（你自己身上就有一張荷蘭航空機票
            ‧‧台北至曼谷之機票，你為何未使用，而由丁○○另購機票使用？）
            因為丁○○（阿明）叫我不可由台北出關，要從高雄出關。‧‧」（偵
            查卷第六二頁、第六三頁）。故由甲○○無端斥資購置機票招待乙○○
            至泰國旅遊，及於乙○○運送毒品事發後，專程南下找丁○○尋求解決
            之道之情。並參以丁○○於本院審理時自承：「‧‧二十九日下午他說
            有海產的生意要介紹給我，要我過去‧‧抵達甲○○之住所已經是晚上
            ，甲○○就介紹我和乙○○認識，並稱乙○○經濟狀況不好，我就看到
            桌上兩包海洛因磚，甲○○問我要不要出資，合夥買海洛因運回臺灣賣
            ‧‧。」等語以觀（本院九十一年五月三十一日訊問筆錄）。足徵，被
            告上述受莊、蔡二人委託以十萬元之代價自泰國攜帶毒品來台之自白，
            應有所本，尚非子虛。
    （二）、被告乙○○辯稱：伊於出國前，甲○○僅告知請其幫忙帶東西回國，並
            不知是海洛因，而甲○○以十萬元代價要求其帶毒品時，當即跟他回絕
            ，但他就跟我說，你已經看見毒品了，不可以不帶了，並出示他所有的
            手槍給我看，在場還有他的另一個朋友即丁○○，受於脅迫不得已始為
            其二人運輸海洛因返台云云。然查：被告乙○○於偵查中以迄於本院審
            理時均自承此次前往泰國旅遊及住宿均由甲○○招待，衡之出國旅遊機
            票、食宿費用不貲，徵以其於警訊時復自稱：與甲○○係於案發前之八
            十九年九月間，在台北市北投地區泡溫泉時結識等語，足見其與甲○○
            之關係應侷限於一般朋友之交誼，如莊某所委託攜帶者僅係尋常之物，
            且與乙○○又屬泛泛之交，要無大肆周章耗費鉅資招待乙○○出國旅遊
            之必要，其情顯悖於常理。乙○○於出國前已然知悉甲○○託運之物品
            為海洛因。所辯於出發前不知甲○○所委託攜帶之物品為海洛因乙節，
            應係避重就輕之詞。又乙○○於接受招待赴泰國前既已知道所欲攜帶返
            國之物為海洛因，仍欣然受邀前往，莊、蔡在泰國應無再持槍脅迫之必
            要。不惟如此，即細譯乙○○歷次所謂遭持槍脅迫之辯解，於警訊時稱
            持槍脅迫者為甲○○，迨至偵查中一度改稱為丁○○，於本院審理時復
            稱係甲○○與丁○○兼有之，其辯詞前後反覆不一，顯難遽予採信。況
            丁○○、甲○○二人分別於八十九年十二月三十日、九十年一月一日由
            泰國返臺之情，有卷附旅客入出境查詢紀錄及國人入出境末端查詢報表
            可稽。而乙○○則遲至九十年一月二日始攜帶海洛因返台。如乙○○攜
            帶毒品返台係出自莊、蔡二人脅迫不得已所致。果爾，渠等二人豈能先
            行返國任由乙○○單獨滯留泰國，而無需擔心乙○○於外力強制解除後
            ，未依諾攜回毒品甚至向警報案之理。從而，所謂遭莊、蔡二人脅迫不
            得已始同意為其二人運送海洛因云云，應屬推諉之詞。被告乙○○雖又
            辯稱：甲○○於回國前，先將海洛因收回交與其女友保管，迨至其回國
            當日才將海洛因交與其攜帶返國，其間均派人看管及押解至機場，並有
            一名同夥隨同搭機監控，無力脫困云云。然觀之乙○○於入境為安檢人
            員查獲後，因涉嫌運輸毒品在航空警察局初次接受訊問時，於攸關本身
            涉及重典之際，非惟未將甲○○供出，而僅避重就輕說出當時其尚不知
            真名為丁○○之「阿明」係毒品委託者，亦不曾敘及受託運送海洛因之
            過程曾遭持槍脅迫，並稱係因失業中，才欲運輸毒品賺取生活費用等語
            （偵查卷，九十年元月二日航空警察局訊問筆錄）。足徵，其運送毒品
            應係出於自由之意志所為，並無所辯：遭莊、蔡持槍脅迫及該二人返台
            後，仍持續派人監控運送海洛因之情事。所辯出國前不知甲○○委託運
            送之物品係海洛因及至泰國後，遭莊、蔡二人持槍脅迫，不得已始同意
            運輸海洛因云云，均屬飾卸之詞，不足採信。
    （三）、被告甲○○辯稱：伊僅係代乙○○訂購機票，於泰國期間，雖曾介紹陳
            安耍與丁○○認識，除此之外各走各的路，其二人如何商議運輸毒品伊
            不知情，亦未參與云云。惟查：被告甲○○被捕後，於偵查中係供稱：
            僅與乙○○一起至泰國玩，未委託他帶東西等語（見偵查卷第一００頁
            ）於本院審理時改稱：係代乙○○向旅行社訂購機票，並未出資招待陳
            某至泰國旅遊，在泰國期間各自出遊云云。就乙○○與丁○○如何運輸
            海洛因乙節，於警訊時供稱：「阿明」提供，我有看見「阿明舉槍退彈
            匣」等語；於偵查中供稱：海洛因是丁○○買的，錢是乙○○向他拿的
            。（偵查卷第八十九頁背面）；於本院訊問時則改稱：但於泰國期間都
            各人走各人的，丁○○拿海洛因給乙○○，拿槍出來時我都不在場，誰
            幫乙○○綁毒品，買鞋子、鬆緊帶（應為束帶之誤）我都不知道。因為
            看電視聽到是乙○○說是阿明叫他帶的，而阿明就是丁○○，所以我才
            知道是丁○○叫乙○○帶的云云（本院九十年聲羈字第七號卷第六頁、
            本院九十年五月十六日筆錄）。其就與乙○○赴泰國之經過與得知蔡崇
            德與乙○○運輸海洛因原委之供述，前後反覆不一，已有疑義。況走私
            毒品罪刑甚重，不論就其價值、風險而言，均事關重大，而乙○○與蔡
            崇德乃於泰國透過甲○○之介紹結識，復為其三人所自承。從而，如非
            被告莊某居中籌畫，丁○○焉能將毒品貿然託付予初識之乙○○運送？
            又豈容無關之甲○○在場與聞之理？又電視新聞重在報導警方破獲毒品
            走私經過，要無由嫌犯公然透過媒體發言之餘地，甚且當時丁○○尚未
            到案，警方更不可能有任由乙○○公然表述毒品來源。足見被告甲○○
            無論在警、偵、審之供述，均存有與經驗事理不符之瑕疵，其意在避重
就輕，明顯隱匿本身涉案部分事實，企圖卸責至明。參以被告甲○○於
            案發後，身上已有一張赴泰國之荷航機票，為乙○○運輸毒品被捕之事
            ，專程於九十年一月四日夜間南下尋訪丁○○，並由丁○○為另購前往
            泰國之中華航空機票，建議其避開台北另由高雄出境，因而於翌日（即
            五日）中午十二時五十分許，在高雄小港機場獲案之情，據甲○○於警
            訊自承在卷，已於理由（一）敘明，並經證人趙光華證述屬實。如謂莊
            兩家未與蔡、陳二人共同籌劃運輸海洛因情事，應不致連夜南下與蔡崇
            德洽談乙○○被捕之事，尤毋須接受丁○○之安排，捨棄既有由桃園中
            正機場飛往泰國之荷蘭航空機票，另由丁○○價購機票倉惶於次日中午
            由高雄小港搭機離台之必要，所辯：陳、蔡二人共同運輸海洛因之事與
            其無涉，孰能置信。
    （四）、被告甲○○在本院審理時另提出支票一張，證明為乙○○為支付機票及
            周轉費用而交付，伊並未出資招待乙○○旅遊云云。惟為被告乙○○所
            否認，而支票授受之原因茲有多端，尚難據此證明被告甲○○所辯屬實
            ，況該張支票自始在偵查中甲○○羈押時，即由羈押單位桃園看守所保
            管，並無不能提出之情事，乃被告甲○○遲至審理時始再提出該項證據
            ，不無事後編造堆砌之嫌，其此部分所辯，仍難採信。
    （五）、被告甲○○又辯稱：比乙○○早一天回來台灣是因為護照到期要辦簽證
            ，並非預先返台接應，由高雄出境云云。惟觀之卷附甲○○護照有效日
            期至九十五年三月三十一日，泰國簽證有效期間至九十年一月十一日為
            止，並無急迫趕辦簽證之情事。所辯因趕辦簽證始提前返國，並非回台
            接應，洵不足採。至甲○○另辯稱：因經商泰國，為圖便利而逕自由高
            雄小港機場出國，機票由旅行社送至其下榻飯店部分，與其警、偵訊中
            所稱：是丁○○安排伊出去的等語（偵卷第六十三頁、第九十頁），及
            證人丁○○、旅行社職員趙光華分別指稱：機票是丁○○幫甲○○買的
            ；由一名短髮女子前來旅行社取票等語（依序見本院九十年五月三十一
            日筆錄、偵卷第一百四十二頁），均有不符。其所陳圖為便利逕由高雄
    出境，乃審理中之推諉之詞，至為灼然。
    （六）、被告莊某另辯稱：乙○○前後供述不一致是要咬我云云，查被告乙○○
            自警訊時起至本院審理時止，除在偵查中一度改稱：（三十一日晚上）
            我過去他們房間見到甲○○，問甲○○要我幫忙帶什麼，他叫我問他朋
            友，他便出去了，他朋友便將海洛因拿出云云外（偵卷第九十九頁反面
            ），其餘供述之情節應稱一致，而被告乙○○在偵查中經檢察官提示上
            述筆錄，詢以何以前後供述內容不同？則陳稱：因提解途中，甲○○在
            車上要我不可將他供出，因我害怕，所以不敢供出，剛剛在提解途中，
            他又一直要我不可將他供出等語（偵卷第一百七十八頁），核與證人即
            台灣桃園地方法院檢察署法警田本璋證稱：（在提解過程中，甲○○有
            一直騷擾乙○○？）是的，我們知他們是禁見的，所以分別置在車前、
            車後，然後當時甲○○在車後，有意圖與另一被告說話，我們有立即制
            止等語（偵卷第一百八十頁反面）相符，足見被告陳某該部分所述為迴
            護之詞，自不足為有利於甲○○之認定。
    （七）、辯護意旨略以：乙○○獲案後於警局初次訊問時，係供稱受綽號「阿明
            」者之委託運送本案查獲之毒品，及未言及遭受脅迫之情，迨至第二次
            訊筆錄使供出甲○○，並稱遭持槍脅迫，其供述前後反覆，意在藉供出
            毒品來源寬減刑責，因而嫁禍甲○○，是乙○○所述受甲○○委託運輸
            海洛因之供述不足採信云云。惟觀之被告乙○○九十年一月二日於航空
            警察局安檢隊第一次訊問筆錄雖供稱是受綽號「阿明」者之委託攜帶海
            洛因返臺，然亦供稱綽號「阿明」者，年四十八歲，身材矮矮瘦瘦，是
            「阿明」打電話叫我到泰國玩，毒品包裝和藏匿是「阿明」教我的等語
            。是由被告乙○○於警訊第一次訊問筆錄內容可知，除委託人外，其餘
            所述受託運毒之經過，與其後於偵審中受所述之受託原委，堪稱一致。
            又細譯其就綽號「阿明」者之年齡、身材特徵所為之描述，不僅與本院
            當庭所見、卷附莊、蔡二人檔案相片及年籍資料所示，丁○○五十一年
            次生、圓臉形、身材壯碩不吻合。反而與甲○○四十一年四月二日生（
        於乙○○受訊問時僅足四十八歲）、臉頰體型略為削瘦符合，佐以前述
            乙○○確係由甲○○為其購買機票赴泰及於甲○○到案後，方知綽號「
            阿明」之真實姓名為丁○○各情，可見乙○○於警局初次訊問時，所供
            述之安排赴泰運毒之委託人，明顯係指甲○○，僅因有意迴護而姑隱其
            名，而供出於泰國謀面一次，僅知綽號「阿明」之共犯丁○○，避免警
            察擴大偵查至明。從而，乙○○第一次警訊筆錄之供述，只是有所保留
            ，尚難認存有前後不一致之瑕疵，自不足動搖其後於警、偵、審有關受
            莊、蔡二人委託運輸海洛因自白之可信度。辯護意旨所謂嫁禍之說，自
            難遽採。
    （八）、丁○○於本院審理時雖辯稱：甲○○邀其共同出資購買毒品海洛因運輸
            返臺牟利，惟遭其拒絕云云。惟乙○○與甲○○於出國前已達成運輸海
            洛因之協議，已如前述，又依丁○○於本院所述可知：其於抵達甲○○
            處即已看二包海洛因磚置於桌上，甲○○問要否出資，合夥買海洛因運
            返臺灣出售等情。從而，甲○○在運輸之人與毒品二者齊備之情況，一
            旦闖關成功不法暴利指日可期，甲○○豈肯給予丁○○坐享其成之機會
            ？且一旦遭拒，又有風聲走漏遭警查緝之慮，故甲○○若非事前與蔡崇
            德有共同運輸毒品之計劃與共識，縱或至愚亦不致於臨事之際，貿然邀
            請丁○○入夥，丁○○所述已悖離常情。佐以上述理由（一）、（三）
            其於事發後，為甲○○價購機票安排由高雄出境之說明，其係本案查獲
            毒品之共謀運輸者，要可認定。至丁○○雖曾供述：所海洛因係甲○○
            購入意欲由運輸來台販賣牟利。惟因本案共犯間對於運輸毒品之經過堅
            不吐實，又查無其他積極事證足資證明其等意圖販賣而販入海洛因之交
            易時、地、相對人及價格等具體情節，尚難執此部分片段之供述，認定
            其三人另牽連觸犯販賣第一級毒品海洛因犯行，附此敘明。
    （九）、被告乙○○在警訊、偵審中雖多次陳稱：交毒品的時間，在十二月三十
            日晚上云云（偵卷第六頁反面、第五十四頁反面、本院九十年十二月二
            十一日、九十一年二月二十五日筆錄）。惟於本院九十一年五月三十一
            日訊問時陳稱：「我和他們討論海洛因事宜是在二十九日，我現在回想
            起來是在抵達泰國之次日與甲○○與丁○○討論運送毒品事宜。」。又
            丁○○在八十九年十二月三十日下午四時二十五分許，即已搭機離開泰
            國，並於當日晚間八時二十三分抵達中正機場，有入出境記錄一份、內
            政部警政署航空警察局九十一年一月九日航警刑字第五一０號函附卷可
            稽。另出境通關通常須在班機起飛前二小時抵達機場辦理出境手續，此
            為一般經驗周知，且為本院已知。綜上，足認丁○○八十九年十二月三
            十日下午二、三時許，應已在泰國機場準備搭機返台，殆無能於同日晚
            間與甲○○、乙○○洽商運毒事宜，況丁○○於本院審理時亦自承與莊
            、陳二人會面係於八十九年十二月二十九日返台前夕。故被告乙○○先
            前於警、偵、審有關莊、蔡二人交付毒品之時間為十二月三十日或三十
            一日之供述，姑不論是故為出入或係記憶錯誤所致，既與事實不符，自
            不足採。
    （十）、末按丁○○、被告甲○○因事業經商關係，來有多次進出臺灣、泰國兩
            地之紀錄，被告乙○○除本次查獲外，前此僅一次赴泰之紀錄，又其三
            人之入出境資料可稽。而仳鄰泰國之泰北地區，素為毒品海洛因之大宗
            產地，經由相鄰國家轉輸出之例，幾為眾所周知之事實。而吾國海關查
            驗人員將經常來去泰國者，列為毒品運送查緝之重點，此為本院所已知
            。莊、蔡二人既因經商事業需要，經常出入國門，對於入出境通關手續
            ，遠較前此僅赴泰一次之乙○○熟捻。從而，其二人捨親自運送毒品，
            委由較無出國經驗之乙○○為之，動機不外逃避上述海關查緝重點，以
            減少闖關失敗之風險，亦可認定。此外，並有查獲被告乙○○走私毒品
            照片六張、被告陳某機票存根、台北關稅局扣押貨物、運輸工具收據及
            搜索筆錄、中華民國入境旅客申報單各一份附卷及第一級毒品海洛因六
            包、束帶二個、球鞋一雙、門號0000000000號行動電話一支
            扣案可資佐證。
    綜上所述，被告乙○○、甲○○與丁○○三人有右揭事實欄所述共同運輸屬於管
    制物品之第一級海洛因犯行，已臻明確，被告二人犯行均堪認定。
二、按海洛因屬毒品危害防制條例第二條第一項第一款規定之第一級毒品，非經許可
    ，不得無故販賣、運輸；且係行政院依懲治走私條例第二條第四項授權訂定之管
    制物品項目及其數額甲項第四規定之毒品，屬於管制進出口之物品。核被告乙○○、甲○○所為，均係犯毒品危害防制條例第四條第一項之運輸第一級毒品罪，
    及九十一年六月二十六日修正公布前（下稱修正前）懲治走私條例第二條第一項
    之私運管制物品進口罪。被告行為後，懲治走私條例第二條第一項業經於九十一
    年六月二十六日修正公布，並於九十一年六月二十八日生效，比較修正前後之規
    定，以修正前懲治走私條例第二條第一項之規定有利於被告，應適用修正前之規
    定。其等持有海洛因之低度行為為運輸之高度行為所吸收，不另論罪。被告二人
    與丁○○就上開犯行間，有犯意聯絡及行為分擔，為共同正犯。其等一次私運海
    洛因進口，係一行為同時觸犯上開二罪名之想像競合犯，依刑法第五十五條從一
    重之運輸第一級毒品罪處斷。又被告乙○○前有如事實欄所示之科刑及執行情形
    ，此有台灣桃園地方法院檢察署刑案資料查註紀錄表一紙附卷足憑，其於刑之執
    行完畢後，五年內再犯本件有期徒刑以上刑之罪，為累犯，除法定本刑死刑及無
    期徒刑之部分，不得加重外，餘應依法加重其刑。另查，被告乙○○於獲案後自
    白部分犯行，並因而循線查獲莊、蔡二人，且於全案處於交通工具之地位，相較
    莊、蔡二人為主謀籌劃者，認有科以法定最低度刑猶嫌過重之可憫狀態，應依刑
    法第五十九條之規定，減輕其刑，其法定刑同時有加重及減輕之部分，先加後減
    之。審酌被告乙○○、甲○○均前有犯罪科刑執行記錄，竟未能悔改，變本加厲
    ，乙○○施用毒品自殘之外，復流毒他人，徵以製造、販賣及運送毒品海洛因乃
    文明國家認定之萬國公罪，各國莫不祭以重典，祈杜絕不法於萬一。吾國刑法有
    關鴉片罪章（海洛因係鴉片之衍生物）之規定，並於屬地主義之原則外，酌採世
    界主義予以處罰，而不問其犯罪地是否在我國領域內，均有吾國刑罰規定之適用
    。由是可知，毒品之侵害性，不分國度、畛域，而為全人類生存面臨之問題，否
    則各國之立法當不致如此嚴竣。毒品之為禍，不僅戕害國民健康至鉅，因而衍生
    之治安問題更層出不窮，其嚴重者，甚或動搖國本，清末歷史明鑒不遠、對於人
    類社會貽患無窮，罪不可逭，本件走私毒品之數量甚多，純度極高，對社會造成
    之危害不難想見，被告乙○○犯後自白部分犯行，態度尚稱良好等，被告甲○○
    犯罪之際，查無證據證明有些微足堪憫恕之情狀，分別量處如主文所示之刑，乙○○並宣告褫奪公權十年、甲○○則宣告褫奪公權終身，以示懲儆。
三、扣案海洛因六小包（驗後淨重六四四‧七九公克），應依毒品危害防制條例第十
    八條第一項前段規定沒收銷燬之；扣案球鞋一雙、束帶二個、行動電話一具、機
    票存根一張分為被告甲○○、乙○○所有供運輸毒品所用之物，依同條例第十九
    條第一項規定沒收。至滲有海洛因之香煙一支，係被告隨身攜帶供己施用之毒品
    ，核與本件運輸毒品罪無關，爰不為沒收之諭知，附此敘明。
據上論斷，應依刑事訴訟法第二百九十九條第一項前段，毒品危害防制條例第四條第
一項、第十八條第一項前段、第十九條第一項，修正前懲治走私條例第二條第一項、
第十一條，刑法第二條第一項但書、第十一條前段、第二十八條、第五十五條、第四
十七條、第五十九條、第三十七第一項、第二項，判決如主文。
本案經檢察官古慧珍到庭執行職務。
中        華        民        國      九十一    年    八    月    五    日
                                  臺灣桃園地方法院刑事第五庭
                                      審判長法  官   江振義
                                            法  官   林孟宜
                                            法  官   陳彥宏
右正本證明與原本無異。
如不服本判決，應於判決送達後十日內向本院提出上訴狀( 應附繕本 )，上訴於
臺灣高等法院。
                                            書記官   翁其良
中        華        民        國      九十一    年    八    月 二十六 日
論罪法條：毒品危害防制條例第四條第一項、修正前懲治走私條例第二條第一項
毒品危害防制條例第四條
製造、運輸、販賣第一級毒品者，處死刑或無期徒刑；處無期徒刑者，得併科新臺幣
一千萬元以下罰金。
製迼、運輸、販賣第二級毒品者，處無期徒刑或七年以上有期徒刑，得併科新台幣七
百萬元以下罰金。
製造、運輸、販賣第三級毒品者，處五年以上有期徒刑，得併科新臺幣五百萬元以上
罰金。
製迼、運輸、販賣專供製迼或施用毒品之器具者，處一年以上七年以下有期徒刑，得
併科新臺幣一百萬元以下罰金。
前四項之未遂犯罰之。
懲治走私條例第二條
私運管制物品進口、出口逾公告數額者，處七年以下有期徒刑，得併科七千元以下罰
金。
以犯前項之罪為常業者，處三年以上十年以下有期徒刑，得併科一萬元以下罰金。
第一項之未遂犯罰之。
第一項所稱管制物品及其數額，由行政院公告之。
